最高法院刑事判決　　　　　　一○○年度台上字第七二九三號
上　訴　人　吳光耀
選任辯護人　郭承昌律師
上列上訴人因違反毒品危害防制條例等罪案件，不服台灣高等法
院中華民國一○○年十月二十七日第二審判決（九十九年度上訴
字第四○七○號，起訴案號：台灣桃園地方法院檢察署九十九年
度偵字第一九五○、二九○六、一一○三一號），提起上訴，本
院判決如下：
    主  文
上訴駁回。
    理  由
按刑事訴訟法第三百七十七條規定，上訴於第三審法院，非以判
決違背法令為理由，不得為之。是提起第三審上訴，應以原判決
違背法令為理由，係屬法定要件。如果上訴理由書狀並未依據卷
內訴訟資料，具體指摘原判決不適用何種法則或如何適用不當，
或所指摘原判決違法情事，顯與法律規定得為第三審上訴理由之
違法情形，不相適合時，均應認其上訴為違背法律上之程式，予
以駁回。本件原判決撤銷第一審關於上訴人吳光耀部分之不當判
決，改判分別依想像競合犯關係，從一重論處上訴人共同運輸第
三級毒品、共同行使偽造私文書，足以生損害於公眾及他人（均
累犯）各罪刑。已詳敘認定犯罪事實之依據及憑以認定之理由。
從形式上觀察，原判決並無任何違背法令之處。查證據之取捨及
事實之認定，為事實審法院之職權，茍其判斷無違經驗法則或論
理法則，即不能任意指為違法。原判決說明證人蕭慕恩於警詢、
第一審時之證詞，何者可採，何者不足取，且依憑證人謝錦輝、
林傳能分別於警詢、偵查、第一審、原審時之證詞，卷附貨物提
單、電子簽收機照片、扣押筆錄、扣押物品收據、扣押物品目錄
表、財政部台北關稅局函、扣押貨物收據、搜索筆錄、商業發票
、進口報單、個案委任書、「陳金成」中華民國國民身分證影本
、簽收貨物照片、法務部調查局桃園縣調查站函、紙盒照片、內
政部警政署刑事警察局鑑定書、個人基本資料查詢結果等證據資
料，參酌卷內其他證據調查之結果，綜合判斷，以上訴人辯稱不
認識謝錦輝，未犯罪云云，係不可採信，認上訴人確有如原判決
事實欄所載之犯行，所為論斷與經驗法則及論理法則俱無違背，
亦無所指僅憑謝錦輝之自白認定犯行、判決理由不備或違背證據
法則之違法情形存在。而上訴人於原審陳明捨棄鑑定謝錦輝之字
跡，原審未送鑑定，並無應於審判期日調查之證據未予調查之違
法。又當事人聲請調查之證據，事實審認其無調查之必要，得依
刑事訴訟法第一百六十三條之二第一項規定，以裁定駁回之，或
於判決理由予以說明。原判決敘明上訴人聲請傳訊甯意芳之待證
事項，與本件事實無直接關聯性，不足以影響本件事實之認定，
無傳訊之必要等由，於法並無不合。上訴意旨置原判決之論敘於
不顧，徒為事實上之爭辯，並對原審採證認事及其他自由裁量職
權行使暨於判決無影響事項，任意指摘，難謂已符合首揭法定上
訴要件。其上訴違背法律上之程式，應予駁回。
據上論結，應依刑事訴訟法第三百九十五條前段，判決如主文。
中    華    民    國  一○○  年   十二   月  二十九  日
                      最高法院刑事第十庭
                          審判長法官  陳  世  淙  
                                法官  陳  東  誥  
                                法官  何  菁  莪  
                                法官  施  俊  堯  
                                法官  洪  曉  能  
本件正本證明與原本無異
                                      書  記  官  
中    華    民    國  一○一  年    一    月    二    日
                                                      Q